臺灣高等法院臺中分院刑事裁定　
111年度聲字第1939號
聲  請  人  臺灣高等檢察署臺中檢察分署檢察官     
受  刑  人  劉人毓




上列聲請人因受刑人數罪併罰有二裁判以上，聲請定其應執行之
刑（聲請案號：111年度執聲字第807號），本院裁定如下：
    主  文
劉人毓因犯如附表所示各罪所處之刑，應執行有期徒刑伍年，如
易科罰金，以新臺幣壹仟元折算壹日。
    理  由
一、聲請意旨略以：受刑人劉人毓（下稱受刑人）因竊盜等數罪
    ，先後經判決確定如附表（均為得易科罰金部分），應依刑
    法第53條、第51條第5款規定，定其應執行之刑，及依刑法
    第41條第1項、第8項規定，諭知易科罰金之折算標準，爰依
    刑事訴訟法第477條第1項規定聲請定其應執行刑等語。至於
    不得易科罰金部分（即臺灣高等法院臺中分院109年度上訴
    字第192、207號判決，主文宣告應執行有期徒刑3年9月部分
    ）不在聲請範圍內。
二、按裁判確定前犯數罪者，併合處罰之；數罪併罰有二裁判以
    上者，應依刑法第51條之規定定其應執行之刑；宣告多數有
    期徒刑者，於各刑中之最長期以上，各刑合併之刑期以下，
    定其刑期，但不得逾30年。刑法第50條、第53條、第51條第
    5款分別定有明文。
三、經查，受刑人因竊盜等數罪，經本院先後分別判處如附表編
    號❶至❻所示之刑（均屬得易科罰金，亦得易服社會勞動），
    均確定在案，有各該刑事判決書及臺灣高等法院被告前案紀
    錄表在卷可稽。茲檢察官聲請定其應執行之刑，本院審核認
    聲請為正當，應定其應執行之刑，並諭知易科罰金之折算標
    準。
四、經本院函詢受刑人之意見，受刑人以空白書面回覆本院。
五、再審酌:受刑人所犯如附表所示各罪之犯罪態樣、時間間隔
    、侵犯法益，並考量各該罪合併後之不法內涵、罪責原則及
    合併刑罰所生之效果，受刑人所犯如附表所示各罪之刑期總
    合、各刑中之最長期以上，以及如附表編號❶❷❸所示之罪，
    曾經本院以105年度聲字第576號裁定定應執行刑有期徒刑2
    年4月（得易科罰金）；附表編號❹❺❻所示之罪，曾經本院以
    109年度上訴字第192、207號判決定應執行刑有期徒刑3年10
    月（得易科罰金）確定。被告目前就附表編號❶至❻應執行現
    況是合計為有期徒刑6年2月（得易科罰金）。又受刑人附表
    犯罪時間集中於民國103年間發生，但是其中編號❷❸是彰化
    地檢署偵辦，彰化地院及本院先審理完畢而確定。但編號❶❹
    ❺❻是分由臺中地檢署偵辦，臺中地院及本院後審理完畢而確
    定。若是當初分由同一地檢署偵辦，就不至於有先後確定及
    多次裁定應執行之情形。若能一併審判，也會對被告訴訟權
    利與實體結果較為有利。再審酌被告附表案件審理過程中，
    並沒有逃避審判而被通緝之情形，以及附表一共是54件犯罪
    ，被告犯罪次數相當可觀，但對被告之刑罰痛苦，確實會有
    邊際效用遞減現象等一切因素及情狀後，定其應執行如主文
    所示之刑，及諭知易科罰金之折算標準。
六、據上論斷，爰依刑事訴訟法第477條第1項、刑法第53條、第
    51條第5款、第41條第1項前段、第8項，裁定如主文。
中　　華　　民　　國　　111 　年　　10　　月　　25　　日
            刑事第二庭   審判長法　官   何志通
                               法　官   黃玉齡
                               法　官   葉明松
以上正本證明與原本無異。　　　　　　　　　　　　　　　　
不得抗告。　　
                               書記官   洪宛渝
中　　華　　民　　國　　111 　年　　10　　月　　25　　日

附表：受刑人劉人毓定應執行刑案件一覽表　　　
編          號  1 2 3 罪　　　　　名  竊盜     偽造文書       竊盜 宣　　告　　刑  有期徒刑6月 有期徒刑3月       (5次) 有期徒刑6月       (8次） 犯　罪　日　期  103年5月9日 103年5月23日、  103年5月28日、  103年6月6日、  103年3月9日、  103年4月1日  103年5月4日、  103年5月23日、  103年5月28日、  103年6月6日、  103年3月9日(2次)、  103年4月1日(2次) 偵查(自訴)機關 年　度　案　號  臺中地檢104年度偵字第18106號  彰化地檢103年度偵字第6068號等  彰化地檢103年度偵字第6068號等  最　後 事實審 法　　院 中高分院 中高分院 中高分院  案　　號 104年度上易字第1275號 104年度上易字第      1287號 104年度上易字第      1287號  判決日期 105年1月13日 105年1月26日 105年1月26日 確　定 判　決 法　　院 中高分院 中高分院 中高分院  案　　號 104年度上易字第1275號 104年度上易字第      1287號 104年度上易字第      1287號  判    決 確定日期 105年1月13日    (不得上訴) 105年1月26日     (不得上訴) 105年1月26日     (不得上訴) 是 否 為 得 科 罰 金 之 案 件  得易科、     得社勞 得易科、     得社勞 得易科、     得社勞   臺中地檢105年度執字第2356號 彰化地檢105年度執字第1340號 彰化地檢105年度執字第1340號   （附表編號1至3經定應執行有期徒刑2年4月）   
　
編          號  4 5 6 罪　　　　　名      偽造文書      偽造文書        竊盜  宣　　告　　刑  有期徒刑2月       (14次) 有期徒刑3月       (7次) 有期徒刑6月       (19次） 犯　罪　日　期   103年3月24日、  103年3月12日、  103年4月22日、  103年4月23日、  103年4月24日、  103年5月1日、  103年5月4日、 103年5月15日、103年5月29日、103年6月11日、103年5月6日、 103年4月19日、103年4月16日(2次) 103年4月28日、  103年5月5日、  103年5月9日、  103年5月12日、103年5月13日(2次)、  103年5月14日     103年2月26日、  103年3月8日、  103年3月11日、  103年3月15日、  103年3月17日、  103年3月20日、  103年3月21日、  103年3月26日(2次)、  103年4月4日、  103年4月11日(2  次)、  103年4月16日、  103年4月19日、  103年4月21日、  103年5月6日、  103年6月11日、  103年4月24日  103年4月23日 偵查(自訴)機關 年　度　案　號  臺中地檢103年度偵字第17004號等  臺中地檢103年度偵字第17004號等  臺中地檢103年度偵字第17004號等  最　後 事實審  法　　院 中高分院 中高分院 中高分院  案　　號 109年度上訴字第192、207號 109年度上訴字第 192、207號 109年度上訴字第 192、207號  判決日期 109年5月13日 109年5月13日 109年5月13日 確　定 判　決 法　　院 中高分院 中高分院 中高分院  案　　號 109年度上訴字第192、207號 109年度上訴字第 192、207號 109年度上訴字第 192、207號  判    決 確定日期 109年5月13日   (不得上訴) 109年5月13日   (不得上訴) 109年5月13日   (不得上訴) 是 否 為 得 科 罰 金 之 案 件  得易科、     得社勞 得易科、     得社勞 得易科、     得社勞   臺中地檢109年度執字第10127號 臺中地檢109年度執字第10127號 臺中地檢109年度執字第10127號   （附表編號4至6經定應執行有期徒刑3年10月）